臺灣桃園地方法院刑事裁定　　　　　　100 年度聲字第2331號
聲請人即被　　告　李宏城
指定辯護人　本院公設辯護人彭詩雯
上列被告因違反槍砲彈藥刀械管制條例等案件（100 年度重訴字
第18號），聲請具保停止羈押並解除禁止接見通信，本院裁定如
下：
    主      文
聲請駁回。
    理      由
一、本件聲請意旨略以：被告李宏城已坦承和共犯黃俊博於元月
    間某日在龍潭某銀樓犯下強盜罪行，被告到案亦協助警方調
    查，並於警方未知被告有參與犯案時自首幫助黃俊博行搶，
    全力配合警方調查辦案，本件犯案之工具、武器、車輛已由
    檢察官查扣，無串供、變造、偽造、湮滅證據之虞。加以被
    告對所犯過錯、被害人所受威脅、傷害，社會之恐慌，深感
    懊悔、傷心，極願接受本案該有之刑責，請法院體念被告父
    母離異、家中經濟拮据，被告與妻子分居多時，獨自扶養兩
    歲幼兒，被告在精神方面亦有疾病，家父年邁要為被告奔波
    ，請鈞院准被告具保限制住居，回家安排處理一切事宜，被
    告必定期向法院或警察機關報到、隨傳隨到，全力配合審理
    ，如不獲具保，亦請同意解除禁止接見通信，俾與家人聯絡
    ，了解家中生活情形。
二、經查，本件被告李宏城因違反槍砲彈藥刀械管制條例等案件
    ，前經本院訊問後，認係犯有刑法第330 條第2 項、第1 項
    之第321 條第1 項第3 款之攜帶兇器強盜未遂及槍砲彈藥刀
    械管制條例第8 條第4 項未經許可持有具殺傷力槍枝、同條
    例第12條第4 項之非法持有子彈等罪嫌，因犯罪嫌疑重大，
    所犯為死刑、無期徒刑或最輕本刑為五年以上有期徒刑之罪
    ，且尚有其他共犯、證人尚待詰問，被告復部分翻異前詞，
    有事實足認有勾串共犯或證人之虞，有刑事訴訟法第101 條
    第1 項第2 款、第3 款之羈押原因，非予羈押顯難進行審判
    ，而有羈押必要，裁定自100 年5 月24日執行羈押，並禁止
    接見通信在案。茲因共犯黃俊博尚未到案，被告與黃俊博就
    犯罪事實之陳述亦有出入，檢察官並請求傳喚證人黃俊博，
    本件事實猶待釐清，有事實足認仍有勾串共犯或證人之虞，
    前項羈押原因及羈押、禁止接見通信之必要性仍屬存在。至
    被告所述其家庭及經濟因素、犯後態度、有無自首等，均與
    上開羈押原因及羈押、禁止接見通信之必要性是否存在無關
    ，至其主張其有人格違常部分，並非現罹疾病，非保外治療
    顯難痊癒者，本院亦函請法務部矯正署桃園看守所適時提供
    診療或協助，其據為本件聲請，自難准許，應予駁回。
三、依刑事訴訟法第220 條裁定如主文。
中    華    民    國    100     年  8     月    16    日
                  刑事第一庭  審判長法  官  呂永福
                                    法  官  游智棋
                                    法  官  張瓊華
以上正本証明與原本無異。
如不服本裁定應於送達後5 日內向本院提出抗告狀。
                                    書記官  簡慧瑛
中    華    民    國  100     年    8     月    16    日